臺中高等行政法院判決
                                       100年度簡字第40號
原      告　林璟翔即永靖生活網際網路休閒館
被      告　彰化縣地方稅務局
代　表　人　陳大倫
訴訟代理人　盧育徽

上列當事人間因娛樂稅事件，原告不服彰化縣政府中華民國100
年1月14日府法訴字第0990209312號訴願決定，提起行政訴訟。
本院判決如下︰
　　主  文
原告之訴駁回。
訴訟費用由原告負擔。
    事實及理由
一、事實概要：緣原告於彰化縣永靖鄉○○村○○街17、21號1
    樓經營「永靖生活網際網路休閒館」，登記營業項目為資訊
    休閒業，經核定課徵娛樂稅設備網路電腦為36檯，被告依娛
    樂稅法、彰化縣娛樂稅徵收細則及修訂後課徵娛樂稅級距標
    準表規定，核定課徵娛樂稅額每月3,060元，原告不服被告
    開徵99年4月份娛樂稅3,060元，申請復查未獲變更，提起訴
    願遞遭駁回，遂提起本件行政訴訟。
二、兩造聲明：
 (一)原告聲明求為判決：.訴願決定及復查決定均撤銷。
 (二)被告聲明求為判決：駁回原告之訴。
三、原告訴稱略以：
 (一)依行政程序法第5條規定行政行為之內容應明確、第150條規
   定法規命令之內容應明列其法律授權之依據，並不得逾越法
   律授權之範圍與立法精神，可知若法律內容無法規定鉅細靡
   遺時，立法機關自得授權行政機關發布命令為補充規定，如
   法律之授權涉及限制人民自由權利者，其授權之目的、範圍
   及內容應具體明確。本件依娛樂稅法第2條，及同法第17條規
   定所訂定之彰化縣娛樂稅徵收細則第4條，其等所稱「其他提
   供娛樂設施」，係指機動遊藝、機動遊艇、電動玩具、電子
   遊藝、K（M）TV視聽歌唱、卡拉OK、資訊站等具有娛樂性之
   設施，並無被告所稱「資訊休閒業」之類別，被告僅依經濟
   部公布營業項目「資訊休閒業」之定義「提供特定場所及電
   腦資訊設備，以連線方式擷取網路資料或以非連線方式結合
   資料儲存裝置，供不特定人遊戲娛樂之營利事業」即對原告
   課徵娛樂稅，且原告非娛樂設施供應者，僅係提供場所讓使
   用者取得資訊，既娛樂稅課徵對象法律明文規定為娛樂設施
   供應者，被告所為處分顯係違反法律授權明確性原則而無效
   。法規既無明文規定原告所經營行業屬課徵娛樂稅之範圍，
   被告即不應課徵娛樂稅。
 (二)96年5月5日立法院三讀通過娛樂稅法修正案，同時通過附帶
   決議娛樂稅應於1年內全面廢除。按立法院行使憲法第63條規
   定賦予之職權，有議決法律案、預算案、戒嚴案等，此等職
   權之行使須以決議方式行之，並依各該決議內容對外發生效
   力，立法院決議逾越或牴觸立法院的職權範圍，該項決議即
   屬於建議性質或決議不生效力，而無憲法拘束力，有司法院
   釋字第264號、第419號、第520號及第645號解釋參照。又立
   法院依「法定之議事程序」所做各種決議，按其性質有「拘
   束全國人民或有關機關之效力」。復依預算法第52條規定，
   立法院就預算案所為之附帶決議，應由各該機關單位參照法
   令辦理。本件立法院之上揭附帶決議並未逾越或牴觸立法院
   決議或職權範圍，非屬建議性質，其決議效力受憲法保障，
   ，且經三讀程序之附帶決議事項有滯礙難行時，依憲法第3條
   規定得行使覆議程序，如無覆議即應遵守立法院決議；又中
   央法規標準法第23條規定法規定有施行期限者，期滿當然廢
   止。綜上，被告應依預算法第52條規定及上揭司法院解釋，
   遵守立法院附帶決議，不應對原告課徵已廢除之娛樂稅。
四、被告答辯略以：
 (一)原告主張法無明文規定其所經營行業屬課徵娛樂稅之範圍，
   不應課徵娛樂稅，惟按經濟部公布之營業項目有關「資訊休
   閒業」之定義內容為「提供特定場所及電腦資訊設備，以連
   線方式擷取網路資料或以非連線方式結合資料儲存裝置，供
   不特定人遊戲娛樂之營利事業。」而原告向彰化縣政府辦理
   商業登記資料，營業項目登記「資訊休閒業」，提供場所及
   電腦設備收取費用，供他人使用娛樂，原告之營業行為，核
   屬前揭娛樂稅法第2條「其他提供娛樂設施供人娛樂者」所規
   範應徵收娛樂稅之對象；且原告所經營行業，屬彰化縣依娛
   樂稅法第6條授權訂定「課徵娛樂稅級距標準表」之「網路電
   腦遊戲」類別，被告據以課徵娛樂稅，核無違反明確原則及
   法律授權等規定，原告主張顯有誤解法令。
 (二)又原告主張96年5月立法院三讀通過娛樂稅法修正案，同時附
   帶決議要求娛樂稅應在一年內全面廢除，依中央法規標準法
   第23條規定有施行期限者，期滿當然廢止及被告應依預算法
   第52條規定及司法院釋字第264、419、520及645號解釋，遵
   守立法院附帶決議。按現行娛樂稅法經總統府96年5月23日華
   總一義字第09600064141號令公布修正第2條條文，自同年5月
   25日起生效，迄今尚無廢止娛樂稅法之公布，是被告依現行
   娛樂稅法第2條第1項第6款規定，以原告提供娛樂設施供人娛
   樂，按月核課其娛樂稅，依法有據，並無中央法規標準法第
   23條之適用；而立法院於審查修正娛樂稅法第2條條文所為之
   附帶決議，並非法律之廢止，僅具建議作用，要無法之拘束
   力。又依預算法第52條第2項規定：「立法院就預算案所為之
   附帶決議，應由各該機關單位參照法令辦理。」係指立法院
   於行使議決預算案所為之附帶決議，行政機關應參照依法辦
   理。另司法院釋字第264、419、520及645號解釋，係分別就
   立法院就預算案不得為增加支出之提議、副總統兼任行政院
   院長是否違憲、行政院依職權停止核四廠是否違憲、公投法
   中立法院提公投案及公投審議委員的任命規定是否違憲等情
   所為之解釋，與本案案情無關，是原告主張顯有誤解。
 (三)另原告請求被告依稅捐稽徵法第28條退還溢繳稅款部分，本
   件原告於彰化縣永靖鄉○○村○○街17、21號1樓獨資經營「
   永靖生活網際網路休閒館」，提供營業場所及電腦設備供人
   娛樂，每月原核定課徵娛樂稅檯數為36檯，被告依娛樂稅法
   規定及彰化縣修訂後課徵娛樂稅級距標準表，核算娛樂稅額
   為3,060元，並無違誤，要無退稅問題，併予敘明。
五、本件兩造之爭點為：原告是否為娛樂場所，並為娛樂稅之代
    徵人？被告以原告為娛樂稅之代徵人而課徵娛樂稅，是否有
    違法律授權明確性？
六、經查：
 (一)按「娛樂稅，就下列娛樂場所、娛樂設施或娛樂活動所收票
   價或收費額徵收之：．．．六、高爾夫球場及其他提供娛樂
   設施供人娛樂者。」、「娛樂稅之納稅義務人，為出價娛樂
   之人。娛樂稅之代徵人，為娛樂場所、娛樂設施或娛樂活動
   之提供人或舉辦人。」、「娛樂稅，照所收票價或收費額，
   依左列稅率計徵之：六、．．．其他提供娛樂設施供人娛樂
   者，最高不得超過百分之五十。」、「直轄市及縣(市)政府
   得視地方實際情形，在前條規定稅率範圍內，分別規定娛樂
   稅徵收率，提經直轄市及縣(市)民意機關通過，報請或層轉
   財政部核備。」、「娛樂稅徵收細則，由直轄市及縣(市)政
   府依本法擬訂，送財政部核備。」為娛樂稅法第2條第1項第6
   款、第3條、第5條第6款、第6條及第17條所明定。次按「．
   ．．所稱其他提供娛樂設施，係指機動遊藝、機動遊艇、電
   動玩具、電子遊藝、K（M）TV視聽歌唱、卡拉OK、資訊站等
   具有娛樂性之設施。」、「項目/類別：機動遊藝場，鄉鎮市
   別：其他鄉鎮，娛樂稅稅率：10%，每娛樂設備每月娛樂稅額
   ：300元，課稅級距：一、1-15檯按100%計徵。二、16-30檯
   按80%計徵。三、31-60檯按60%計徵．．．。上述檯數分段查
   定，其中網路電腦遊戲．．．依左列各項標準三分之一核課
   。」分別為彰化縣娛樂稅徵收細則第4條及修訂後課徵娛樂稅
   級距標準表所明定。
 (二)查原告於彰化縣永靖鄉○○村○○街17、21號1樓經營「永靖
   生活網際網路休閒館」，登記營業項目為資訊休閒業（原處
   分卷27頁營業人設立登記申請書)，有設備網路電腦為36檯(
   同卷31頁彰化縣政府聯合查報小組稽查紀錄)，經核定課徵娛
   樂稅設備網路電腦為36檯，被告依娛樂稅法、彰化縣娛樂稅
   徵收細則第4條及修訂後課徵娛樂稅級距標準表規定，核定課
   徵娛樂稅額每月3,060元，而對原告開徵99年4月份娛樂稅3,0
   60元(計算式於同卷44頁)，自屬有據。
 (三)原告雖主張其非娛樂設施供應者，僅係提供場所讓使用者取
   得資訊，不屬娛樂稅課徵對象，並非法律明文規定之娛樂設
   施供應者，被告核課娛樂稅，有違法律授權明確性原則乙節
   。按原告向彰化縣政府辦理之商業登記資料，其營業項目係
   登記「資訊休閒業」，原告營業現場，有設備網路電腦為36
   檯，有如上述，另原告提供場所及電腦設備收取費用，供他
   人上網連線遊戲聊天，為其所是承(本院卷41頁調查筆錄)，
   準此，原告之顧客，經支付費用，由原告提供之電腦設備上
   網連線遊戲聊天，其目的並非在單純取得資訊，而係有娛樂
   休閒之性質甚明。此與經濟部公布之營業項目有關「資訊休
   閒業」之定義內容為「提供特定場所及電腦資訊設備，以連
   線方式擷取網路資料或以非連線方式結合資料儲存裝置，供
   不特定人遊戲娛樂之營利事業。」，亦相符合，自屬娛樂稅
   法第2條第1項第6款後段所規定「其他提供娛樂設施供人娛樂
   者。」之要件，為課徵娛樂稅之對象，又彰化縣娛樂稅徵收
   細則第1條明定係依娛樂稅法第17條規定訂定，係有法律明文
   授權，被告依該細則第4條及修訂後課徵娛樂稅級距標準表之
   規定，據以課徵娛樂稅，並無違反法律授權明確性原則及租
   稅法定主義。
 (四)至原告主張96年5月5日立法院三讀通過娛樂稅法修正案，同
   時附帶決議要求娛樂稅應在一年內全面廢除，依中央法規標
   準法第23條規定法規定有施行期限者，期滿當然廢止等云。
   查現行娛樂稅法於96年5月23日公布修正第2條條文，自同年5
   月25日起生效，該法並未定有施行期限，且迄今尚無廢止娛
   樂稅法之公布，是被告依據娛樂稅法第2條第1項第6款規定，
   核課原告99年4月份娛樂稅3,060元，於法有據，並無中央法
   規標準法第23條之適用。另立法院於審查修正娛樂稅法第2條
   條文所為之附帶決議，並非法律之廢止，僅具建議性質，並
   無法之拘束力。又依預算法第52條第2項規定，立法院就預算
   案所為之附帶決議，應由各該機關單位參照法令辦理。係指
   立法院於行使議決預算案所為之附帶決議，行政機關應參照
   依法辦理。而司法院釋字第264號、第419號、第520號及第64
   5號等解釋，係立法院分別就預算案不得為增加支出之提議、
   副總統兼任行政院院長是否違憲、行政院依職權停止核四廠
   是否違憲、公投法中立法院提公投案及公投審議委員的任命
   規定是否違憲等情所為之解釋，與本件情形無涉，原告上開
   主張，並無可採。
 (五)綜上所述，原告上開主張，均非可取。從而，被告核課原告
   99年4月份娛樂稅3,060元，依上開規定及說明，核無違誤，
   訴願決定予以維持，亦無不合。原告起訴論旨請求撤銷訴願
   決定及復查決定，為無理由，應予駁回。又本件為應適用簡
   易訴訟程序之案件，依兩造到場之陳述及卷內資料，已臻明
   確，爰不經言詞辯論逕為判決，併予敘明。
七、據上論結，本件原告之訴為無理由，依行政訴訟法第233條
    第1項、第236條、第195條第1項後段、第98條第1項前段，
    判決如主文。

中　　華　　民　　國　　100　年　 　5　 　月 　19 　　日
                臺中高等行政法院第三庭
                                法  官　許  武  峰
以上正本證明與原本無異。
如不服本判決，應於判決送達後20日內，以本訴訟事件所涉及之
法律見解具有原則性者，始得向本院提出上訴狀並表明上訴理由
，經最高行政法院許可，否則不得上訴；如於本判決宣示後送達
前提起上訴者，應於判決送達後20日內補提上訴理由書（均應依
對造人數提出繕本）。
中　　華　　民　　國　　100　年　 　5　 　月　 27　　 日
                                書記官　許  騰  云